【裁判字號】    89,易,814
【裁判日期】    890824
【裁判案由】    違反商標法
【裁判全文】
臺灣臺北地方法院刑事判決              八十九年度易字第八一四號
    公  訴  人  臺灣臺北地方法院檢察署檢察官
    被      告  甲○○
右列被告因商標法案件，經檢察官聲請簡易處刑（八十八年度偵字第一一○四二號）
，由本院改依通常程序審理，本院判決如左：
    主      文
甲○○連續意圖欺騙他人，明知為於同一商品使用相同於他人註冊商標之圖樣之商品
而販賣，處有期徒刑伍月，如易科罰金以參佰元折算壹日。扣案之仿冒香奈兒皮包壹
個、香奈兒皮夾貳個、ＬＶ皮包玖個、ＬＶ皮夾肆個、ＬＶ零錢包參個均沒收。
    事      實
一、甲○○係台北市○○區○○路五段五號五樓（即台北世貿中心五樓五Ｅ－０一）
    金三豐珠寶有限公司負責人，明知「CHANEL」、「LOUIS VUITTON 」商標圖樣，
    業經瑞士商香奈兒股份有限公司（CHANEL S. A.）、法商路易威登馬爾悌耶公司
    （LOUIS VUITTON MALLETIER ），向經濟部中央標準局（現改制為智慧財產局）
    註冊取得商標專用權，指定使用於商標法施行細則第二十四條第四十三類之各種
    書包、手提箱袋、旅行袋、皮夾等，任何人未經同意或授權不得販賣、陳列、標
    示有上開圖樣之皮件，竟於民國八十八年一月間，以每件新台幣四百元至一千元
    不等之價錢，向台北市○居街白蘭市場內騎樓下不知名之流動攤販，購得數目不
    詳標示有上開商標之仿冒皮件，嗣後基於意圖販賣之概括犯意，在其公司內，公
    開陳列販賣標示有上開商標之皮件，出售予不特定顧客，嗣於八十八年五月三日
    下午四時許，在上址為警查獲，並扣得其所有之仿冒香奈兒皮包一個、香奈兒皮
    夾二個、ＬＶ皮包九個、ＬＶ皮夾四個、ＬＶ零錢包三個。
二、案經台北市政府警察局信義分局報請台灣台北地方法院檢察署檢察官偵查起訴。
    理      由
一、訊據被告甲○○矢口否認有販賣仿冒品之行為，辯稱：伊不知該等物品係仿冒品
    ，亦從未販賣云云。經查，被告於警訊中已坦承有販賣之行為，復查，如附表所
    示之商標，均係世界著名之精品商標，被告有販賣珠寶為業，焉可能不知悉該等
    著名商標，卻向流動攤販購入該等皮包等商品，且置放於其所經營之珠寶店內供
    顧客選購，其有故意販賣仿冒商品之行為甚明，所辯無非卸責之詞。此外，復有
    被告書立載有品名及價錢之便條紙影本二張、真仿品鑑定書、商標註冊證附卷，
    及扣案如主文所示之仿冒品為證。事證明確，其犯行堪以認定。
二、按商標之作用，乃在表彰商標專用權人所生產、製造、加工、檢選、批售或經紀
    之商品，使一般消費者認識該商標之商品，並可藉此辨明商品之來源與信譽。故
    如所販賣商品之商標圖樣非原廠所製作，而係出於他人之仿冒者，若仿冒之商品
    ，足以使一般消費者產生混同或誤認時，雖然交易相對人因該仿冒商品之價格低
    廉而不致產生混淆，惟對於其餘購買該商標產品之廣大消費者及商標專用權人而
    言，仍會因行為人之販賣行為而產生被欺騙之感覺，是行為人販賣仿冒商品，縱
    購買之相對人於購買時明知係仿冒商品，仍屬意圖欺騙他人。核被告所為，係犯
    商標法第六十三條之販賣仿冒商品罪。其先後多次販賣仿冒商品之犯行，時間密
    接，犯罪構成要件相同，顯係基於概括犯意反覆為之，為連續犯，應依刑法第五
    十六條之規定，以一罪論，並加重其刑。爰審酌被告之犯罪動機、目的、手段、
    方法、所得之利益以及對我國國際形象之傷害，暨犯罪後之態度等一切情狀，量
    處如主文所示之刑，並諭知易科罰金之折算標準。扣案之仿冒香奈兒皮包一個、
    香奈兒皮夾二個、ＬＶ皮包九個、ＬＶ皮夾四個、ＬＶ零錢包三個，併依商標法
    第六十四條之規定，宣告沒收之。
據上論斷，應依刑事訴訟法第二百九十九條第一項前段、第四百五十二條，商標法第
六十三條、第六十四條，刑法第十一條前段、第五十六條、第四十一條，罰金罰鍰提
高標準條例第二條，判決如主文。
本案經檢察官蔡佳玲到庭執行職務
中    華    民    國      八十九      年      八       月    二十四     日
                                      臺灣臺北地方法院智慧財產法庭
                                          法  官  侯水深
右正本證明與原本無異。
如不服本判決，應於判決送達後十日內，向本院提出上訴狀。
                                          書記官  陳彥蕖
中    華    民    國      八十九      年      八       月    二十四     日
商標法第六十三條：
明知為前條商品而販賣、意圖販賣而陳列、輸出或輸入者，處一年以下有期徒刑、拘
役或科或併科新臺幣五萬元以下罰金。
附表：
(一)瑞士商香奈兒股份有限公司
    註  冊  號  數      商 標 圖 樣      專用商品        專用期間
1.  第六二六五八０號                  各種書包、手提箱  自八十三年一月一日
                                      袋、旅行袋、皮夾  起至九十二年十二月
                                                        三十一日止
2.  第一五００二四號                  皮包、皮夾、手提  自七十年三月一日起
                                      袋、旅行袋、手提  延展至九十七年三月
                                      箱及應屬本類之一  三十一日止
                                      切商品
3.  第五五三一三七號                  各種書包、手提箱  自八十一年三月一日
                                      袋、旅行袋、皮夾  起至九十一年二月二
                                                        十八日止
(二)法商路易威登爾悌耶公司：
    註  冊  號  數      商 標 圖 樣      專用商品        專用期間
1.  第一四九六八二號                  各種手提箱、手提  自七十年三月一日起
                                      包、旅行箱、行李  延展至九十年二月二
                                      箱及其他應屬本類  十八日止
                                      之一切商品
2.  第一一０四六三號                  同右              自六十八年二月一日
                                                        起延展至八十八年一
                                                        月三十一日止
                                                        （已申請延展中）
3.  第一一０四六四號                  同右              自六十八年二月一日
                                                        起延展至八十八年一
                                                        月三十一日止
                                （已申請延展中）
4.  第六０三０五八號                  書包、手提箱袋、  自八十二年七月一日
                                      旅行袋、皮夾      起延展至九十年二月
                                                        二十八日止
5.  第四一八０七九號                  同右              自七十九年四月二十
                                                        八日起至八十八年一
                                                        月三十一日止
                                                        （已申請延展中）
6.  第四二五五一０號                  同右              自七十八年一月一日
                                                        起延展至九十年二月
                                                        二十八日止


司法院資訊處製作；財團法人民間司法改革基金會備份。
